臺灣高等法院刑事判決　　　　　　　 100年度上易字第1934號
上　訴　人　臺灣士林地方法院檢察署檢察官
上　訴　人
即　被　告　王建昌
　　　　　　陳央得
上列上訴人等因竊盜案件，不服臺灣士林地方法院一００年度易
字第一一號，中華民國一百年六月十七日所為之第一審判決（起
訴案號：臺灣士林地方法院檢察署九十九年度偵字第一二三二０
號、第一二六三四號、第一二八五七號、第一四００六號、第一
四九二三號，嗣於原審準備程序進行中，被告等就被訴事實為有
罪之陳述，經原審告知簡式審判程序意旨，並聽取當事人之意見
後，原審裁定依簡式審判程序進行），提起上訴，本院判決如下
：
    主  文
原判決關於王建昌所犯如附表編號二、六、十所示之部分暨其所
定應執行刑部分，均撤銷。
王建昌犯如附表編號二、六、十所示之罪，各處如附表編號二、
六、十主文欄內所示之刑。
其他上訴駁回。
王建昌第二項撤銷改判部分與第三項上訴駁回部分所處之刑，應
執行有期徒刑參年拾月。
    事  實
一、王建昌基於意圖為自己不法所有之竊盜犯意，各於附表編號
    一至二、四至十所示日沒後日出前之夜間，或單獨（附表編
    號一至二、五、七至十），或各於附表編號四所示之時間、
    地點，夥同亦有共同竊盜犯意聯絡之陳央得（前曾因竊盜案
    件，由臺灣桃園地方法院於民國九十四年七月二十九日以九
    十四年度桃簡字第一六六０號刑事簡易判處有期徒刑五月，
    如易科罰金以銀元三百元折算一日，而於九十五年三月十五
    日入監執行，迄九十五年八月十四日執行完畢）、於附表編
    號六所示之時間、地點，偕同有共同竊盜犯意聯絡之朱雄成
    （已由原審判處有期徒刑十月，未據上訴而確定），各攜帶
    王建昌所有客觀上足以對人之生命、身體安全構成威脅，可
    供兇器使用之如附表編號一至二、四至十所示之工具（未扣
    案，王建昌供稱於犯案後業已丟棄滅失）作為行竊工具，除
    其中附表編號四所示之時間、地點，王建昌、陳央得雖已著
    手於持電纜線剪刀剪斷供「百齡庭園社區大樓」發電機使用
    之電纜線而行竊，惟因觸碰警鈴尚未將前述電纜線移入於實
    力支配之下而尚未得逞外，餘各竊得如附表編號一至二、五
    至十所示之財物；又陳央得復另行與真實姓名年籍不詳綽號
    「阿興」之成年男子共同基於意圖為自己不法所有之竊盜犯
    意聯絡，於附表編號三所示之夜間，持綽號「阿興」之成年
    男子所準備之對人身體、生命有侵害危險性之兇器電纜剪一
    把（未扣案，無從證明係綽號「阿興」之成年男子所有），
    前往附表編號三所示之地點，竊取如附表編號三所示之電纜
    線一批。嗣因：
（一）附表編號一至二、四至五、九至十所示之被害人各自報警
      ，由於附表編號一所示之竊案現場採得王建昌指紋、附表
      編號二所示之竊案現場遺留之被害人手套一支其上採得王
      建昌ＤＮＡ、附表編號九之現場遺留之菸蒂其上之ＤＮＡ
      與王建昌型別相符，並因此比再交互比對出附表編號五、
      十所示遺留於現場之菸蒂亦與王建昌ＤＮＡ型別相符而偵
      悉王建昌所犯附表編號一至二、五、九至十所示竊盜犯行
      ；另附表編號四所示係由「百齡庭園社區大樓」總幹事陳
      宏仁提供社區遭竊所拍得之竊賊監視錄影帶予轄區之臺北
      市政府警察局北投分局警員李文麒，發現竊賊即係該局偵
      辦附表編號一至二所示竊盜案件之行竊者王建昌而移送偵
      辦。
（二）附表編號六至八所示之竊案，則係由偵辦附表編號五、九
      至十所示之臺北市政府警察局刑事警察大隊依前述菸蒂之
      ＤＮＡ比對出係王建昌行竊後，由警員陳柏青事先向檢察
      官聲請拘票，於九十九年九月二十七日晚間十九時許，持
      拘票前往王建昌臺北市士林區○○○路○段二巷二０六弄
      九號拘提王建昌，並於詢問附表編號五、九至十所示鑑驗
      書ＤＮＡ比對與王建昌相符之上開三件竊盜案件後，王建
      昌即再主動向承辦警員陳柏青供述其另外涉犯附表編號六
      至八所示之竊盜案件，並帶同警員陳柏青至附表編號六至
      八所示行竊現場而自首，嗣並接受裁判。
（三）王建昌為臺北市政府警察局刑事警察大隊拘提查獲後，另
      供述與其共同行竊附表編號五所示之犯行（此部分尚乏證
      據證明且未經檢察官起訴），尚有綽號「阿醜」之陳央得
      、與其共同行竊附表編號六所示之犯行，尚有朱雄成，經
      警前往法務部矯正署臺北分監借提詢問當時在監之陳央得
      時，陳央得否認有與王建昌於附表編號五所示之時間、地
      點共同行竊，惟警仍移送陳央得有附表編號五所示之竊盜
      犯行，直至九十九年十一月二十六日檢察官提訊王建昌以
      查明有關王建昌涉犯附表編號四所示之竊盜案件時，並請
      附表編號三、四所示之「百齡庭園社區大樓」總幹事陳宏
      仁攜帶社區監視錄影畫面當庭播放，王建昌即於該次偵查
      庭訊中供述附表編號四所示之共犯係陳央得，且監視錄影
      畫面顯示之附表編號三之竊嫌亦係陳央得，檢察官已依前
      述王建昌之供述及附表編號三、四所示「百齡庭園社區大
      樓」監視錄影畫面合理懷疑係陳央得於附表編號三、四所
      示之時間、地點行竊，遂於九十九年十二月十五日提訊陳
      央得並播放前述「百齡庭園社區大樓」遭竊之附表編號三
      、四之監視錄影畫面，陳央得雖坦承於附表編號三、四所
      示之時間，前往「百齡庭園社區大樓」，惟猶否認有竊盜
      行為。
二、案經臺北市政府警察局移送，暨臺北市政府警察局北投分局
    、臺北市政府警察局大同分局分別報請臺灣士林地方法院檢
    察署檢察官偵查後起訴，並經原審裁定改依簡式審判程序審
    理。
    理  由
壹、證據能力部分：
一、按被告之自白，非出於強暴、脅迫、利誘、詐欺、疲勞訊問
    、違法羈押或其他不正之方法，且與事實相符者，得為證據
    ，刑事訴訟法第一百五十六條第一項定有明文。查本件被告
    王建昌、陳央得分別於偵查、原審審理時及本院審理中之所
    為之自白，被告王建昌、陳央得二人於本院審理中表示：沒
    有意見，同意作為證據，我所述均實在等語（詳本院一百年
    九月十九日準備程序筆錄第二頁及本院一百年十月十九日審
    判筆錄第二二頁至第二四頁），故被告王建昌、陳央得二人
    前揭任意性供述，自得作為證據。
二、末按被告以外之人於審判外之言詞或書面陳述，除法律有規
    定者外，不得作為證據，刑事訴訟法第一百五十九條第一項
    定有明文；同法第一百五十九條之五規定被告以外之人，於
    審判外之陳述，雖不符前四條（指第一百五十九條之一至第
    一百五十九條之四）之規定，而經當事人於審判程序同意作
    為證據，法院審酌該言詞陳述或書面陳述作成時之情況，認
    為適當者亦得為證據。而所謂「審酌該陳述作成時之情況，
    認為適當」者，係指依各該審判外供述證據製作當時之過程
    、內容、功能等情況，是否具備合法可信之適當性保障，加
    以綜合判斷而言（詳最高法院九十四年度台上字第三二七七
    號判決意旨、第五八三０號判決意旨）。本判決下列所引用
    之各該被告以外之人於審判外之陳述（含書面陳述），雖屬
    傳聞證據，惟當事人即被告王建昌、陳央得二人於本院審判
    期日中均表示同意作為證據而不予爭執（詳本院一百年九月
    十九日準備程序筆錄第三頁及本院一百年十月十九日審判筆
    錄第二頁至第二二頁），本院審酌結果，認上開證據資料製
    作時之情況，尚無違法不當及證明力明顯過低之瑕疵，亦認
    為以之作為證據應屬適當。揆諸前開規定，爰依刑事訴訟法
    第一百五十九條之五規定，認前揭證據資料均有證據能力。
貳、實體部分：
一、前揭事實，業據被告陳央得、王建昌於本院審理時均供承不
    諱（詳本院一百年九月十九日準備程序筆錄第二頁及本院一
    百年十月十九日審判筆錄第二四頁至第三一頁），其中附表
    編號三、四所示之案件，互核所供情節悉相符合，並與附表
    編號一至十所示被害人（報案人）欄內之楊麗珠、蔡財林、
    陳宏仁、黃冠傑、呂張淑英、陳英洲、鄒榮光、王維政、陳
    堂士於警詢及偵查時之證述（詳他字第三一八八號卷第一０
    八頁至第一五一頁）、黃梓寧於警詢時指述之情節相符（詳
    偵字第一四九二三號卷第九九頁至第一０一頁），並有附表
    編號一所示內政部警政署刑事警察局九十九年八月十二日刑
    紋字第０九九０一０四一七四號指紋鑑定書（詳偵字第一二
    三二０號卷第五頁至第六頁）、附表編號二所示手套一支Ｄ
    ＮＡ比對結果之臺北市政府警察局九十九年五月二日北市警
    投分刑淵鑑字第０九九０四二九０三號ＤＮＡ型別鑑定書、
    臺北市政府警察局北投分局刑案現場勘查報告、現場圖、現
    場勘查採證同意書、證物清單、刑事案件證物採驗紀錄表（
    詳偵字第一二八五七號卷第十五頁至第三二頁）、附表編號
    五、九至十所示菸蒂ＤＮＡ比對結果之臺北市政府警察局九
    十九年五月三十一日鑑驗書及臺北市政府警察局實驗室案件
    編號000000000Ｃ二六鑑驗書（詳他字第三一八八
    號卷第八頁至第九頁）、臺北市政府警察局北投分局刑案現
    場勘查報告、現場圖、現場勘查照片（詳偵字第一二三二０
    號卷第十一頁至第二三頁）、附表編號三、四所示「百齡庭
    園社區大樓」監視器翻拍畫面（詳偵字第一二六三四號卷第
    一四八頁至第二０一頁）、附表編號五所示之「登宏大廈」
    電纜線失竊現場圖、蒐證照片、監視器翻拍照片詳偵字第一
    二六三四號卷第三六頁至第四一頁）、附表編號六所示臺北
    市政府警察局大同分局現場照片資料、資源回收業、廢五金
    回收業登記簿、照片（詳偵字第一四００六號卷第四七頁至
    第五一頁）、臺北市政府警察局大同分局刑案現場勘查報告
    、採證同意書、現場勘查紀錄、勘查刑案現場證物清單、現
    場勘查電腦繪圖、蒐證照片（詳偵字第一四九二三號卷第九
    一頁至第九八頁）、臺北市政府警察局刑事警察大隊蒐證照
    片、現場圖、監視器翻拍照片（詳偵字第一四九二三號卷第
    一０二頁至第一０六頁），復有被告王建昌於附表編號二所
    示非其所有供行竊使用之手套一支扣案可資佐證，足認被告
    王建昌、陳央得二人前述任意性自白，核與事實相符。
二、至被告王建昌、陳央得二人上訴意旨均主張其所為各次犯行
    係自首乙節，經查：
（一）被告王建昌部分：
  １、附表編號一至二、五、九至十所示之竊盜案件，係上開案
      件之被害人各自報警，其中附表編號一所示之竊案現場採
      得被告王建昌指紋、附表編號二所示之竊案現場遺留之被
      害人手套一支其上採得被告王建昌ＤＮＡ、附表編號九之
      現場遺留之菸蒂其上之ＤＮＡ與被告王建昌型別相符，並
      因此比再交互比對出附表編號五、十所示遺留於現場之菸
      蒂亦與被告王建昌ＤＮＡ型別相符而偵悉被告王建昌所犯
      附表編號一至二、五、九至十所示竊盜犯行等事實，此有
      附表一所示之內政部警政署刑事警察局九十九年八月十二
      日刑紋字第０九九０一０四一七四號指紋鑑定書（詳偵字
      第一二三二０號卷第五頁至第六頁）、附表編號二所示手
      套一支ＤＮＡ比對結果之臺北市政府警察局九十九年五月
      二日北市警投分刑淵鑑字第０九九０四二九０三號ＤＮＡ
      型別鑑定書（詳偵字第一二八五七號卷第十五頁）、附表
      編號五、九至十所示菸蒂ＤＮＡ比對結果之臺北市政府警
      察局九十九年五月三十一日鑑驗書及臺北市政府警察局實
      驗室案件編號000000000Ｃ二六鑑驗書（詳他字
      第三一八八號卷第八頁至第九頁）等附卷可稽，被告王建
      昌之前述附表編號一至二、五、九至十所示之竊盜案件，
      係警方事先採證後得悉被告王建昌可能係竊嫌，自難認被
      告王建昌有何自首其上開竊盜犯行；至附表編號四所示之
      竊盜犯行，係由「百齡庭園社區大樓」總幹事陳宏仁提供
      社區遭竊所拍得之竊賊監視錄影帶予轄區之臺北市政府警
      察局北投分局警員李文麒，發現竊賊即係該局偵辦附表編
      號一至二所示竊盜案件之行竊者被告王建昌而移送偵辦等
      情，除有臺北市政府警察局北投分局九十九年九月二十三
      日北市警投分刑字第０九九三一九二一五００號案件移送
      書（詳偵字第一二八五七號卷第一頁至第二頁）及附表編
      號三、四所示「百齡庭園社區大樓」監視器翻拍畫面（詳
      偵字第一二六三四號卷第一四八頁至第二０一頁）在卷可
      稽外，復有本院一００年九月二十七日與前述案件承辦人
      即警員李文麒之公務電話查詢表附卷足佐，故被告王建昌
      就附表編號四所示之竊盜犯行，亦係已由警員發覺而移送
      ，尚難認為有何自首之可言。
  ２、至附表編號六至八所示之竊案，則係由偵辦附表編號五、
      九至十所示之臺北市政府警察局刑事警察大隊依前述菸蒂
      之ＤＮＡ比對出係被告王建昌行竊後（詳他字第三一八八
      號卷第八頁至第九頁，臺北市政府警察局九十九年五月三
      十一日鑑驗書及臺北市政府警察局實驗室案件編號000
      000000Ｃ二六鑑驗書），由警員陳柏青事先向檢察
      官聲請拘票，於九十九年九月二十七日晚間十九時許，持
      拘票前往被告王建昌臺北市士林區○○○路○段二巷二０
      六弄九號拘提被告王建昌，並於詢問附表編號五、九至十
      所示鑑驗書ＤＮＡ比對與被告王建昌相符之上開三件竊盜
      案件後，被告王建昌即再主動向承辦警員陳柏青供述其另
      外涉犯附表編六至八所示之竊盜案件，並帶同警員陳柏青
      至附表編號六至八所示行竊現場而自首等情，除據證人即
      臺北市政府警察局刑事警察大隊警員賴憔諳於本院審理時
      結證在卷（詳本院一百年九月二十八日審判筆錄第四頁）
      ，並有臺北市政府警察局刑事警察大隊一００年三月二十
      四日北市警刑大一字第一００三０七九三八００號函（詳
      易字第一一號卷第八六頁）及本院一００年九月二十七日
      與前述案件承辦人即警員陳柏青之公務電話查詢表附卷足
      佐，故被告王建昌就附表編號六至八所示之竊盜案件，應
      符合刑法第六十二條前段自首之規定。
（二）被告陳央得部分：
      按「刑法第六十二條規定所稱之發覺，若具有偵查犯罪職
      權之機關或人員，有確切之根據，對於行為人之犯罪得有
      合理之懷疑者，即屬當之。」（詳最高法院八十一年度台
      上字第六七六五號判決意旨）、「上訴人於警察有相當事
      證，合理懷疑其為本件殺人行為人之前，仍未坦承犯行，
      其嗣後供稱循被害人要求開槍射擊被害人等語，亦與事實
      不符，所為供述，與自首要件不符，不能依自首規定減輕
      其刑。」（詳最高法院九十五年度台上字第四０九八號判
      決意旨）。查被告陳央得所涉犯之附表編號三至四所示之
      竊盜犯行，係被告王建昌為臺北市政府警察局刑事警察大
      隊拘提查獲後，另供述與其共同行竊附表編號五所示之犯
      行，尚有綽號「阿醜」之被告陳央得、與其共同行竊附表
      編號六所示之犯行，尚有朱雄成，經警前往法務部矯正署
      臺北分監借提詢問當時在監之被告陳央得時，被告陳央得
      否認有與被告王建昌於附表編號五所示之時間、地點共同
      行竊，惟警仍移送被告陳央得有附表編號五所示之竊盜犯
      行，直至九十九年十一月二十六日檢察官提訊被告王建昌
      以查明有關被告王建昌涉犯附表編號四所示之竊盜案件時
      ，並請附表編號三、四所示之「百齡庭園社區大樓」總幹
      事陳宏仁攜帶社區監視錄影畫面當庭播放，被告王建昌即
      於該次偵查庭訊中供述附表編號四所示之共犯係被告陳央
      得，且監視錄影畫面顯示之附表編號三之竊嫌亦係被告陳
      央得，檢察官已依被告王建昌之供述及附表編號三、四所
      示「百齡庭園社區大樓」監視錄影畫面合理懷疑係被告陳
      央得於附表編號三、四所示之時間、地點行竊，遂於九十
      九年十二月十五日提訊被告陳央得並播放前述「百齡庭園
      社區大樓」遭竊之附表編號三、四之監視錄影畫面，被告
      陳央得雖坦承於附表編號三、四所示之時間，前往「百齡
      庭園社區大樓」，惟猶否認有竊盜行為，且表示附表編號
      三所示之時間，前往「百齡庭園社區大樓」係要去看該社
      區油漆的停車格，因為自己當時遭通緝，所以才會在凌晨
      前往「百齡庭園社區大樓」，至於附表編號四所示之時間
      ，雖也有與被告王建昌前往「百齡庭園社區大樓」地下室
      ，然於檢察官質問前往地下室要作什麼時，被告陳央得則
      沈默不語而未承認上述附表編號三至四所示二次竊盜犯行
      等情，亦有前述被告陳央得於九十九年十月十五日由臺北
      市政府警察局刑事警察大隊警員賴憔諳所借詢製作之警詢
      筆錄（詳偵字第一四九二三號卷第三二頁至第三七頁）、
      被告王建昌及證人陳宏仁之九十九年十一月二十六日偵訊
      筆錄（詳偵字第一二八五七號卷第五五頁至第五八頁）、
      被告陳央得及證人陳宏仁之九十九年十二月十五日偵訊筆
      錄（詳偵字第一二八五七號卷第七十頁至第七三頁）等附
      卷可稽，被告陳央得雖於本院辯稱：其於該次警員賴憔諳
      前往法務部矯正署臺北分監借提詢問時，有自首於附表編
      號三至四所示竊盜犯行云云（詳本院一百年九月十九日準
      備程序筆錄第二頁），非但與被告陳央得該次之警詢筆錄
      內容記載不符（詳偵字第一四九二三號卷第三二頁至第三
      七頁），復與證人賴憔諳於本院審理時所結證當時係查證
      有關被告王建昌供述被告陳央得涉犯附表編號五所示竊盜
      犯行，至於附表編號三至四所示之竊盜案件，係臺北市政
      府警察局北投分局移送的，並非臺北市政府警察局刑事警
      察大隊移送等之情節不一致（詳本院一百年九月二十八日
      審判筆錄第三頁），況被告陳央得於檢察官發覺可能係附
      表編號三至四所示竊案之犯嫌時，猶未承認前往「百齡庭
      園社區大樓」行竊電纜線，揆諸前揭判解說明，是被告陳
      央得所犯附表編號三至四所示二次竊盜犯行，核與刑法第
      六十二條前段自首之規定要件不符，尚難依上開規定減輕
      被告陳央得之刑。
三、新舊法比較：
    查被告王建昌、陳央得二人行為後，刑法第三百二十一條第
    一項業於一百年一月二十六日修正公布，於一百年一月二十
    八日生效施行。按行為後法律有變更者，適用行為時之法律
    ，但行為後之法律有利於行為人者，適用最有利於行為人之
    法律，刑法第二條第一項定有明文。修正前之刑法第三百二
    十一條第一項原規定：「犯竊盜罪而有左列情形之一者，處
    六月以上、五年以下有期徒刑：一、於夜間侵入住宅或有人
    居住之建築物、船艦或隱匿其內而犯之者。」；而修正後刑
    法第三百二十一條第一項則規定：「犯竊盜罪而有下列情形
    之一者，處六月以上、五年以下有期徒刑，得併科新臺幣十
    萬元以下罰金：一、侵入住宅或有人居住之建築物、船艦或
    隱匿其內而犯之者。」，比較修正前後之規定，修正後該條
    項於第一款刪除「於夜間」之文字，擴大該款加重竊盜罪之
    適用範圍，使部分修正前原應適用普通竊盜罪論罪科刑之情
    形，於修正後改論以加重竊盜罪論罪科刑，並增加得併科罰
    金新臺幣十萬元之規定，比較修正前後之規定，以修正前之
    規定對被告二人較有利，應依刑法第二條第一項前段規定，
    適用被告二人行為時之法律即一百年一月二十八日修正施行
    前刑法第三百二十一條第一項之規定。
四、論罪部分：
    按刑法第三百二十一條第一項第三款所謂之兇器，其種類並
    無限制，客觀上足對人之生命、身體、安全構成威脅，具有
    危險性之兇器均屬之，且祇須行竊時攜帶此種具有危險性器
    為已足，並不以攜帶之初有行兇之意圖為必要（詳最高法院
    七十九年台上字第五二五三號判例要旨）；又按大樓式或式
    住宅之地下室，係附屬於該大樓或公寓，為該種住宅人生活
    起居場所之一部分，與住宅之關係密不可分，於夜間侵入該
    種住宅地下室竊盜，自應依刑法第三百二十一條第一項第一
    款論罪（詳最高法院八十二年度台上字第五七０四號判決意
    旨）。查被告王建昌於附表編號一至二、四至十所示之時間
    、地點，被告陳央得則於附表編號三至四所示之時間、地點
    ，各攜帶電纜剪或老虎鉗或玻璃刀等五金工具，雖均未扣案
    ，惟該等五金工具均屬金屬材質、質地堅硬，皆可剪或切斷
    電纜線，足認該等工具均足以對人之生命、身體造成威脅，
    為客觀上足以傷害命、身體之器械，顯為具有危險性之兇器
    無訛；又被告王建昌、陳央得分別於上列時間、地點，各進
    入如各該附表所示之地點行竊，核屬集合式住宅社區寓式住
    宅之地下室，皆為該社區大樓或公寓之一部分，不可分之關
    係；又被告王建昌、陳央得均供稱其等於附表所示凌晨某時
    侵入該等社區地下室之時間係凌晨二時至四時許之間，顯均
    係屬刑事訴訟法第一百條之三第三項所稱「日出前，日沒後
    」之夜間無誤。故被告王建昌就附表編號一至二、五至十所
    示之犯行，核係犯修正前刑法第三百二十一條第一項第一款
    、第三款之攜帶兇器、於夜間侵入住宅竊盜罪，就附表編號
    四所示之犯行，核係犯修正前刑法第三百二十一條第二項、
    第一項第一款、第三款之攜帶兇器、於夜間侵入住宅竊盜未
    遂罪；另被告陳央得就附表編號三所示之犯行，核係犯修正
    前刑法第三百二十一條第一項第一款、第三款之攜帶兇器、
    於夜間侵入住宅竊盜罪，就附表編號四所示之犯行，核係犯
    修正前刑法第三百二十一條第二項、第一項第一款、第三款
    攜帶兇器、於夜間侵入住宅竊盜未遂罪。被告王建昌就附表
    編號四、六所示之竊盜犯行，分別與被告陳央得、朱雄成間
    ，彼此間互有犯意之聯絡及行為之分擔；另被告陳央得就附
    表編號三所示之竊盜犯行，則與綽號「阿興」之成年男子間
    ，彼此間互有犯意之聯絡及行為之分擔，均應依刑法第二十
    八條之規定，論以共同正犯。被告王建昌就所犯附表編號一
    至二、四至十所示之九罪竊盜罪、被告陳央得就所犯附表編
    號三至四所示之二罪竊盜罪，犯意各別，行為互殊，應予分
    論併罰。末查被告陳央得前曾因竊盜案件，由臺灣桃園地方
    法院於九十四年七月二十九日以九十四年度桃簡字第一六六
    ０號刑事簡易判處有期徒刑五月，如易科罰金以銀元三百元
    折算一日，而於九十五年三月十五日入監執行，迄九十五年
    八月十四日執行完畢等情，此有被告陳央得臺灣士林地方法
    院檢察署刑案資料查註紀錄表及臺灣高等法院被告全國前案
    紀錄表在卷可稽，其於前揭有期徒刑執行完畢後，五年以內
    ，故意再犯本案附表編號三至四所示之二罪竊盜罪，均係為
    累犯，均應依刑法第四十七條第一項之規定加重其刑。又被
    告王建昌、陳央得就所犯附表編號四所示之竊盜犯行，雖已
    著手於竊盜行為，惟因觸碰警鈴而尚未將電纜線置入自己實
    力支配之下而不遂，爰均依刑法第二十五條第二項之規定減
    輕其刑，被告陳央得部分並依法先加重後減輕之。末查被告
    王建昌就所犯附表編號六至八所示之竊案，係於有犯罪偵查
    權限之機關尚未發覺其有上開竊盜行為前，即主動向承辦警
    員陳柏青供述其另外涉犯附表編六至八所示之竊盜案件，並
    帶同警員陳柏青至附表編號六至八所示行竊現場而自首等情
    ，業如前述，經核符合自首要件，爰各依刑法第六十二條前
    段規定，就被告王建昌所為如附表編號六至八所示三件竊盜
    犯行均減輕其刑。
五、駁回上訴部分（即被告陳央得就附表編號三至四所示二罪竊
    盜上訴部分，檢察官及被告王建昌就關於附表編號一、四至
    五、七至九所示之六罪竊盜上訴部分）：關於被告陳央得所
    犯上開附表編號三至四所示之二罪竊盜罪、被告王建昌所犯
    上開附表編號一、四至五、七至九所示之六罪竊盜罪，原審
    以事證明確，適用刑事訴訟法第二百七十三條之一第一項、
    第二百九十九條第一項前段，刑法第二條第一項前段、第二
    十八條、第二十五條第二項、第四十七條第一項、第六十二
    條前段、第五十一條第五款，修正前刑法第三百二十一條第
    一項第一款、第三款、第二項之規定，並審酌被告陳央得為
    附表編號三至四所示竊盜犯行前，即有前述之竊盜前案紀錄
    ，被告王建昌於附表編號一、四至五、七至九所示之六罪竊
    盜犯行前，則未曾因故意犯罪受有期徒刑以上刑之宣告，有
    二人臺灣高等法院被告前案紀錄表在卷可稽，被告陳央得素
    行不佳，被告王建昌素行尚可，又其二人正值壯年，不思憑
    藉自身努力賺取財物，竟任意竊取他人之財物，實不足取，
    惟念被告王建昌、陳央得二人業已坦承犯行，犯後態度尚可
    ，及其品性、智識程度、生活狀況及其所竊得財物之價值，
    暨本件犯罪所生之損害等一切情狀，量處被告陳央得如附表
    編號三至四所示、被告王建昌則量處如附表編號一、四至五
    、七至九所示主文欄內之有期徒刑，經核於法並無違誤，量
    刑亦屬妥適，被告陳央得上訴意旨猶以其所犯附表編號三至
    四所示之竊盜犯行，均符合刑法第六十二條前段自首之規定
    、被告王建昌亦主張其所犯附表編號一、四至五、七至九所
    示之六罪竊盜罪，均符合自首之規定，惟被告陳央得之行為
    不符合自首之規定，已詳如前述，至被告王建昌所犯附表編
    號一、四至五、九所示之四罪竊盜，因已事先由警採得被告
    王建昌之指紋及ＤＮＡ之鑑定結果發現竊嫌係被告王建昌並
    不符合自首之規定，亦如前述，至附表編號七至八所示之二
    罪竊盜犯行，則業經原審以刑法第六十二條前段自首之規定
    減輕其刑，故被告陳央得之就附表編號三至四所示二罪之上
    訴，及被告王建昌有關附表編號一、四至五、七至九所示之
    六罪上訴部分，均無理由；至檢察官上訴意旨另以：被告王
    建昌所犯上述六罪，均係利用夜間，持兇器侵入社區住宅行
    竊，而保安處分中之強制工作，旨在對嚴重職業性犯罪及欠
    缺正確工作觀念或無正常工作因而犯罪者，強制其從事勞動
    ，學習一技之長及正確之謀生觀念，使其日後重返社會，能
    適應社會生活，被告王建昌於警詢時供稱：「我都是在士林
    、北投區的賓館、網咖遊蕩」（詳偵字第一二六三四號卷第
    二五頁），顯見被告王建昌並無正當工作，甚且短時間內一
    再以相同手法犯竊盜案，足見被告王建昌染有犯罪之惡習，
    單憑刑之執行，已不足徹底斷絕竊盜習性，而有藉由強制工
    作加以矯治，以助被告日後重返社會之必要，原審判決置上
    開事證未論，此部分似有未洽，為此提起上訴等語，惟按保
    安處分係針對受處分人將來之危險性所為之處置，以達教化
    、治療之目的，為刑罰之補充制度，保安處分中之強制工作
    ，旨在對嚴重職業性犯罪及欠缺正確工作觀念或無正常工作
    因而犯罪者，強制其從事勞動，學習一技之長及正確之謀生
    觀念，使其日後重返社會，能適應社會生活。然保安處分之
    措施亦含社會隔離、拘束身體自由之性質，其限制人民之權
    利，實與刑罰同，自應受比例原則之規範，使保安處分之宣
    告，與行為人所為行為之嚴重性、行為人所表現之危險性，
    及對行為人未來行為之期待性相當（詳最高法院九十一年度
    台上字第四六二五號判決意旨）。經查被告王建昌為本案竊
    盜犯行前，未曾因竊盜案件經法院判刑，犯罪後於警詢、偵
    查中、原審及本院審理時均有坦承竊盜犯行，尚見悔意，且
    其犯罪手法均屬單純，並無表現出危險性格而應以強制工作
    預防再犯之必要性，且卷內並無其他積極之證據足認諭知被
    告王建昌強制工作，乃係矯正其竊盜犯行之唯一方法，是依
    憲法比例原則之要求，審酌以強制工作之手段間與達成矯正
    被告犯罪之目的間，應合乎一定之比例，並求得法益間之均
    衡，本院認所宣告之有期徒刑已與被告王建昌犯行之處罰相
    當，已足收儆懲之效，尚難認定有另宣告強制工作以預防矯
    治其社會危險性之必要，況依竊盜犯贓物犯保安處分條例第
    二條第四項規定，是對於犯竊盜罪之被告，倘宣告之主刑未
    達有期徒刑一年以上者，即無依上揭條例諭知強制工作保安
    處分之餘地，其若併予宣告，自屬判決違背法令（詳最高法
    院九十九年度台非字第三二六號判決意旨），被告王建昌所
    犯上開各罪之宣告刑，皆未達有期徒刑一年以上，自無從宣
    告強制工作，是檢察官此部之上訴亦無理由，均應予駁回。
六、撤銷改判部分（即被告王建昌所犯附表編號二、六及十所示
    之三罪竊盜罪部分）：原審關於被告王建昌所犯上開三罪竊
    盜罪部分，詳予調查後，認被告王建昌犯行明確，予以論罪
    科刑，固非無見，惟查：（一）就附表編號二所示之竊犯行
    部分：經查扣案之手套一支，並非被告王建昌所有，而係被
    告王建昌利用附表編號二所示之竊案現場遺留之被害人手套
    一支行竊等情，此據被告王建昌於本院審理時供明在卷（詳
    本院一百年十月十九日審判筆錄第二二頁稱：「手套不是我
    的，是擺在現場我拿來使用的。」等語），則原審誤認上開
    手套一支為被告王建昌所有，並諭知宣告沒收，即有未洽；
    （二）就附表編號六所示之竊盜犯行部分：附表編號六所示
    之竊盜犯行，係偵辦附表編號五、九至十所示之臺北市政府
    警察局刑事警察大隊依前述菸蒂之ＤＮＡ比對出係被告王建
    昌行竊後，由警員陳柏青於拘提被告王建昌後，由被告王建
    昌即主動向承辦警員陳柏青供述其另外涉犯附表編六所示之
    竊盜案件，並帶同警員陳柏青至行竊現場而自首等情，亦詳
    如前述，原審未依刑法第六十二條前段規定減刑，尚有未洽
    ；（三）就附表編號十所示之竊盜犯行部分：經查上開竊盜
    案件，現場有扣得菸蒂，其ＤＮＡ比對結果與被告王建昌相
    符，警員係依前述ＤＮＡ比對結果與被告王建昌相符，始查
    覺被告王建昌涉犯附表編號十所示之竊盜犯行等情，此有臺
    北市政府警察局九十九年五月三十一日鑑驗書及臺北市政府
    警察局實驗室案件編號000000000Ｃ二六鑑驗書（
    詳他字第三一八八號卷第八頁至第九頁）等附卷可稽，雖臺
    北市政府警察局刑事警察大隊一００年三月二十四日北市警
    刑大一字第一００三０七九三八０００號函（詳易字第一一
    號卷第八六頁），認附表編號十所示之案件，亦係自首云云
    ，惟上開函覆內容顯與卷內上述臺北市政府警察局鑑驗書不
    符，自不足採，原審就被告王建昌所犯附表編號十所示之犯
    行亦認係自首云云，亦有未洽，是被告王建昌就上述附表編
    號二、十部分提起上訴認其亦符合自首乙節，雖無理由，及
    檢察官就附表編號二、六、十部分提起上訴認應宣告強制工
    作乙節，亦無理由，理由已詳如前述，惟被告王建昌就附表
    編號六所示之竊盜行為，認符合刑法第六十二條前段自首之
    規定，則為有理由，且原審判決復有如前述之瑕疵可議，自
    應由本院就被告王建昌所犯附表編號二、六、十部分之竊盜
    犯行部分予以撤銷改判。爰審酌被告王建昌之素行，有上開
    前案紀錄表可按，不思以正當方式獲取財物，另參酌上述三
    次竊盜犯行被害人所受之損失、被告王建昌犯後坦承犯行之
    犯後態度與被告王建昌之智識程度及生活狀況、就上開三次
    竊盜之行為，其中附表編號六所示之行為，係屬自首等一切
    情狀，改量處如主文第二項所示之刑，被告王建昌部分並就
    改量處之主文第二項與主文第三項駁回上訴之部分，於主文
    第四項定其應執行刑。末查被告王建昌所有供以犯如附表編
    號一至二、四至十所示之工具並未扣案，且被告王建昌供稱
    於犯案後業已丟棄滅失等情（詳易字第一一號卷第七一頁）
    ；另被告陳央得於附表編號三所示之竊盜犯行所使用之電纜
    剪一把，依被告陳央得之供述並非其所有而係綽號「阿興」
    之成年男子所準備（詳易字第一一號卷第七一頁），無從證
    明係綽號「阿興」之成年男子所有，且亦未扣案，為免將來
    執行發生疑義，爰不另為沒收之諭知；至於附表編號二所示
    竊盜現場所扣得之手套一支，並被告王建昌所有，亦據被告
    王建昌於本院審理時供明在卷，詳如前述，無從宣告沒收，
    均一併敘明。
據上論斷，應依刑事訴訟法第三百六十九條第一項前段、第三百
六十四條、第三百六十八條、第二百九十九條第一項前段，刑法
第二條第一項前段、第二十八條、第六十二條前段、第五十一條
第五款，修正前刑法第三百二十一條第一項第一款、第三款，判
決如主文。
本案經檢察官王壬貴到庭執行職務。
中    華    民    國   100    年    10    月    31    日
                  刑事第十三庭審判長法  官  蔡新毅
                                    法  官  林秋宜
                                    法  官  曾淑華
以上正本證明與原本無異。
本件不得上訴。
                                    書記官  黃惠君
中    華    民    國   100    年    10    月    31    日
附表：
┌─┬───────┬───┬───┬──┬──────┬────┬───┐
│編│時間、地點、行│到場行│被害人│竊得│證據        │主文    │所犯法│
│號│竊方式        │竊之人│（報案│之物│            │        │條    │
│  │              │      │人）  │    │            │        │      │
├─┼───────┼───┼───┼──┼──────┼────┼───┤
│一│九十九年四月、│王建昌│楊麗珠│電纜│１被告王建昌│王建昌攜│刑法第│
│  │五月間某日凌晨│      │      │線一│於偵查中、原│帶兇器、│三百二│
│  │二至四時間之某│      │      │批  │審及本院準備│於夜間侵│十一條│
│  │時許，持客觀上│      │      │    │程序及審理中│入住宅竊│第一項│
│  │足供兇器使用之│      │      │    │自白。      │盜，處有│第一款│
│  │電纜剪一把，前│      │      │    │２被害人楊麗│期徒刑捌│、第三│
│  │往臺北市北投區│      │      │    │珠於警詢、偵│月。    │款    │
│  │實踐街八十二巷│      │      │    │查中之證述。│        │      │
│  │九號大樓，趁該│      │      │    │３內政部警政│        │      │
│  │大樓一樓大門未│      │      │    │署刑事警察局│        │      │
│  │關閉，侵入該處│      │      │    │九十九年八月│        │      │
│  │地下一樓發電機│      │      │    │十二日刑紋字│        │      │
│  │房，剪斷該大樓│      │      │    │第０九九一０│        │      │
│  │發電機所使用之│      │      │    │四一七四號鑑│        │      │
│  │電纜線竊得電纜│      │      │    │定書。      │        │      │
│  │線一批        │      │      │    │４臺北市政府│        │      │
│  │              │      │      │    │警察局北投分│        │      │
│  │              │      │      │    │局刑案現場勘│        │      │
│  │              │      │      │    │查報告書一份│        │      │
│  │              │      │      │    │（編號Ｉ０九│        │      │
│  │              │      │      │    │九０七０七０│        │      │
│  │              │      │      │    │二─０八）。│        │      │
├─┼───────┼───┼───┼──┼──────┼────┼───┤
│二│九十九年四月間│王建昌│蔡財林│電纜│１被告王建昌│王建昌攜│刑法第│
│  │某日凌晨二至四│      │      │線一│於偵查中、原│帶兇器、│三百二│
│  │時間之某時許，│      │      │批（│審及本院準備│於夜間侵│十一條│
│  │持客觀上足供兇│      │      │華新│程序及審理中│入住宅竊│第一項│
│  │器使用之老虎鉗│      │      │麗華│自白。      │盜，處有│第一、│
│  │、電纜剪、玻璃│      │      │NO.4│２被害人蔡財│期徒刑捌│第三款│
│  │刀各一把及噴燈│      │      │0010│林於警詢、偵│月。    │      │
│  │、手套、麻布袋│      │      │5；N│查中之證述。│        │      │
│  │，前往臺北市北│      │      │O59 │３臺北市政府│        │      │
│  │投區○○街三十│      │      │1060│警察局九十九│        │      │
│  │二號之「良緣大│      │      │0VIV│年五月二日北│        │      │
│  │樓」，持鐵線插│      │      │250M│市警投分行淵│        │      │
│  │入鑰匙孔開啟一│      │      │M） │鑑字第０九九│        │      │
│  │樓大門，侵入該│      │      │    │０四二九０三│        │      │
│  │大樓地下室，持│      │      │    │號鑑定書    │        │      │
│  │老虎鉗剪掉鎖頭│      │      │    │４臺北市政府│        │      │
│  │並進入發電機室│      │      │    │警察局北投分│        │      │
│  │，復以噴燈、玻│      │      │    │局刑案現場勘│        │      │
│  │璃刀切割水管後│      │      │    │查報告書一份│        │      │
│  │，進而持電纜剪│      │      │    │（編號Ｉ０九│        │      │
│  │剪斷供大樓發電│      │      │    │九０七０七０│        │      │
│  │機使用之電纜線│      │      │    │三─０八）。│        │      │
│  │一批          │      │      │    │５刑案現場勘│        │      │
│  │              │      │      │    │查報告、現場│        │      │
│  │              │      │      │    │圖、現場勘查│        │      │
│  │              │      │      │    │採證同意書、│        │      │
│  │              │      │      │    │證物清單（手│        │      │
│  │              │      │      │    │套一個）、刑│        │      │
│  │              │      │      │    │事案件證物採│        │      │
│  │              │      │      │    │驗紀錄表。  │        │      │
├─┼───────┼───┼───┼──┼──────┼────┼───┤
│三│九十九年五月十│陳央得│陳宏仁│電纜│１被告陳央得│陳央得共│刑法第│
│  │六日某日凌晨二│、真實│      │線一│於原審及本院│同攜帶兇│三百二│
│  │至四時間之某時│姓名年│      │批（│準備程序及審│器、於夜│十一條│
│  │許，持客觀上足│籍不詳│      │約十│理中自白。  │間侵入住│第一項│
│  │供兇器使用之電│之成年│      │條）│２被害人陳宏│宅竊盜，│第一款│
│  │纜剪一把及噴燈│男子  │      │    │仁警詢、偵查│累犯，處│、第三│
│  │，前往臺北市北│      │      │    │中之證述。  │有期徒刑│款    │
│  │投區○○街○段│      │      │    │３百齡庭園社│拾月。  │      │
│  │一八七巷一號之│      │      │    │區監視器翻拍│        │      │
│  │「百齡庭園社區│      │      │    │畫面。      │        │      │
│  │大樓」，以不詳│      │      │    │            │        │      │
│  │方式侵入該大樓│      │      │    │            │        │      │
│  │地下一樓，持噴│      │      │    │            │        │      │
│  │燈切割水管後，│      │      │    │            │        │      │
│  │復以電纜剪剪斷│      │      │    │            │        │      │
│  │供大樓發電機使│      │      │    │            │        │      │
│  │用之電纜線一批│      │      │    │            │        │      │
├─┼───────┼───┼───┼──┼──────┼────┼───┤
│四│九十九年六月八│陳央得│      │未遂│１被告陳央得│陳央得共│刑法第│
│  │日凌晨二至四時│、王建│      │    │於原審及本院│同攜帶兇│三百二│
│  │間之某時許，持│昌    │      │    │準備程序及審│器、於夜│十一條│
│  │客觀上足供兇器│      │      │    │理中自白。  │間侵入住│第二項│
│  │使用之電纜剪一│      │      │    │２被告王建昌│宅竊盜，│、第一│
│  │把，前往臺北市│      │      │    │於原審及本院│未遂，累│項第一│
│  │北投區○○街一│      │      │    │準備程序及審│犯，處有│款、第│
│  │段一八七巷一號│      │      │    │理中自白。  │期徒刑柒│三款  │
│  │之「百齡庭園社│      │      │    │３被害人陳宏│月。    │      │
│  │區大樓」，以不│      │      │    │仁警詢、偵查│王建昌共│      │
│  │詳方式侵入該大│      │      │    │中之證述。  │同攜帶兇│      │
│  │樓地下室，持電│      │      │    │４百齡庭園社│器、於夜│      │
│  │纜剪剪斷供大樓│      │      │    │區監視器翻拍│間侵入住│      │
│  │發電機使用之電│      │      │    │畫面。      │宅竊盜，│      │
│  │纜線而著手行竊│      │      │    │            │未遂，處│      │
│  │，惟因觸碰警鈴│      │      │    │            │有期徒刑│      │
│  │而未遂。      │      │      │    │            │伍月。  │      │
├─┼───────┼───┼───┼──┼──────┼────┼───┤
│五│九十九年四月六│王建昌│黃冠傑│電纜│１被告王建昌│王建昌攜│刑法第│
│  │日晚間二十時許│      │呂張淑│線約│於偵查中、原│帶兇器、│三百二│
│  │，持客觀上足供│      │英    │九條│審及本院準備│於夜間侵│十一第│
│  │兇器使用之電纜│      │      │    │程序及審理中│入住宅竊│一項第│
│  │剪，前往新北市│      │      │    │自白。      │盜，處有│一款、│
│  │淡水區○○街七│      │      │    │２被害人黃冠│期徒刑捌│第三款│
│  │十七號「登宏大│      │      │    │傑警詢中之證│月。    │      │
│  │廈」，趁一樓大│      │      │    │述。        │        │      │
│  │門未關閉，侵入│      │      │    │３被害人呂張│        │      │
│  │該處地下停車場│      │      │    │淑英警詢、偵│        │      │
│  │發電機室，持電│      │      │    │查中之證述。│        │      │
│  │纜剪剪斷供大樓│      │      │    │４登宏大廈電│        │      │
│  │發電機使用之電│      │      │    │纜線失竊現場│        │      │
│  │纜線約九條    │      │      │    │圖、蒐證照片│        │      │
│  │              │      │      │    │、監視器翻拍│        │      │
│  │              │      │      │    │照片。      │        │      │
│  │              │      │      │    │５臺北市政府│        │      │
│  │              │      │      │    │警察局實驗室│        │      │
│  │              │      │      │    │案件編號０九│        │      │
│  │              │      │      │    │九０六一００│        │      │
│  │              │      │      │    │三Ｃ二六鑑驗│        │      │
│  │              │      │      │    │書。        │        │      │
├─┼───────┼───┼───┼──┼──────┼────┼───┤
│六│九十九年三月、│王建昌│陳英洲│電纜│１被告王建昌│王建昌共│刑法第│
│  │四月間某日晚間│朱雄成│      │線約│於偵查中、原│同攜帶兇│三百二│
│  │二十三時許，持│      │      │十五│審及本院準備│器、於夜│十一條│
│  │客觀上足供兇器│      │      │公尺│程序及審理中│間侵入住│第一項│
│  │使用之電纜剪，│      │      │    │自白。      │宅竊盜，│第一款│
│  │前往新北市淡水│      │      │    │２被害人陳英│處有期徒│、第三│
│  │區○○街二十六│      │      │    │洲於警詢、偵│刑陸月。│款    │
│  │之二號之「新環│      │      │    │查中之證述。│        │      │
│  │境二期」集合式│      │      │    │３證人李葉慧│        │      │
│  │住宅，趁一樓大│      │      │    │芳於偵查中之│        │      │
│  │門未關閉，侵入│      │      │    │證述。      │        │      │
│  │該處地下停車場│      │      │    │４臺北市政府│        │      │
│  │發電機室，持電│      │      │    │警察局大同分│        │      │
│  │纜剪剪斷供大樓│      │      │    │局現場照片資│        │      │
│  │發電機使用之電│      │      │    │料。        │        │      │
│  │纜線約十五公尺│      │      │    │５資源回收業│        │      │
│  │，得手後，在新│      │      │    │、廢五金回收│        │      │
│  │北市淡水區大度│      │      │    │業登記簿及照│        │      │
│  │路附近削去電纜│      │      │    │片。        │        │      │
│  │線外皮後，持剩│      │      │    │            │        │      │
│  │餘銅線前往新北│      │      │    │            │        │      │
│  │市○○區○○街│      │      │    │            │        │      │
│  │五十三之七號常│      │      │    │            │        │      │
│  │黎科技興業有限│      │      │    │            │        │      │
│  │公司，由朱雄成│      │      │    │            │        │      │
│  │下車持證件登記│      │      │    │            │        │      │
│  │，將竊得之銅線│      │      │    │            │        │      │
│  │共四十．三公斤│      │      │    │            │        │      │
│  │變賣予不知情之│      │      │    │            │        │      │
│  │李葉慧芳，變賣│      │      │    │            │        │      │
│  │所得與王建昌朋│      │      │    │            │        │      │
│  │分花用        │      │      │    │            │        │      │
├─┼───────┼───┼───┼──┼──────┼────┼───┤
│七│九十九年五月間│王建昌│鄒榮光│電纜│１被告王建昌│王建昌攜│刑法第│
│  │某日凌晨二至四│      │      │線六│於偵查中、原│帶兇器、│三百二│
│  │時間之某時許，│      │      │條約│審及本院準備│於夜間侵│十一第│
│  │持客觀上足供兇│      │      │四十│程序及審理中│入住宅竊│一項第│
│  │器使用之電纜剪│      │      │八公│之自白。    │盜，處有│一款、│
│  │，前往新北市淡│      │      │尺  │２被害人鄒榮│期徒刑陸│第三款│
│  │水區○○路二十│      │      │    │光於警詢、偵│月。    │      │
│  │六號之「龍築大│      │      │    │查中之證述。│        │      │
│  │廈」，趁一樓大│      │      │    │３臺北市政府│        │      │
│  │門未關閉，侵入│      │      │    │警察局刑事警│        │      │
│  │該處地下停車場│      │      │    │察大隊蒐證照│        │      │
│  │發電機室，持電│      │      │    │片。        │        │      │
│  │纜剪剪斷供大樓│      │      │    │４龍築大廈估│        │      │
│  │發電機使用之電│      │      │    │價單。      │        │      │
│  │纜線六條約四十│      │      │    │            │        │      │
│  │八公尺        │      │      │    │            │        │      │
├─┼───────┼───┼───┼──┼──────┼────┼───┤
│八│九十九年七月九│王建昌│王維政│電纜│１被告王建昌│王建昌攜│刑法第│
│  │日前某日凌晨二│      │      │線約│於偵查中、原│帶兇器、│三百二│
│  │至四時間之某時│      │      │三條│審及本院準備│於夜間侵│十一條│
│  │許，持客觀上足│      │      │    │程序及審理中│入住宅竊│第一項│
│  │供兇器使用之電│      │      │    │自白。      │盜，處有│第一款│
│  │纜剪，前往臺北│      │      │    │２被害人王維│期徒刑陸│、第三│
│  │市○○區○○路│      │      │    │政於警詢、偵│月。    │款    │
│  │五一０號之大廈│      │      │    │查中之證述。│        │      │
│  │，趁一樓大門未│      │      │    │３電纜線失竊│        │      │
│  │關閉，侵入該處│      │      │    │現場圖。    │        │      │
│  │地下停車場發電│      │      │    │４臺北市政府│        │      │
│  │機室，持電纜剪│      │      │    │警察局刑事警│        │      │
│  │剪斷供大樓發電│      │      │    │察大隊蒐證照│        │      │
│  │機使用之電纜線│      │      │    │片。        │        │      │
│  │約三條        │      │      │    │            │        │      │
├─┼───────┼───┼───┼──┼──────┼────┼───┤
│九│九十九年五月二│王建昌│陳堂士│電纜│１被告王建昌│王建昌攜│刑法第│
│  │十五日前某日凌│      │      │線三│於原審及本院│帶兇器、│三百二│
│  │晨二至四時間之│      │      │條  │準備程序及審│於夜間侵│十一條│
│  │某時許，持客觀│      │      │    │理中之自白。│入住宅竊│第一項│
│  │上足供兇器使用│      │      │    │２證人朱雄成│盜，處有│第一款│
│  │之電纜剪，前往│      │      │    │於偵查中之證│期徒刑捌│、第三│
│  │臺北市大同區迪│      │      │    │述。        │月。    │款    │
│  │化街一段二六九│      │      │    │３被害人陳堂│        │      │
│  │號之「富陽天下│      │      │    │士於警詢、偵│        │      │
│  │大廈」，以不詳│      │      │    │查中之證述。│        │      │
│  │方式侵入地下停│      │      │    │４臺北市政府│        │      │
│  │車場發電機室，│      │      │    │警察局九十九│        │      │
│  │持電纜剪剪斷供│      │      │    │年五月三十一│        │      │
│  │大樓發電機使用│      │      │    │日北市警同分│        │      │
│  │之電纜線三條  │      │      │    │刑元字第九九│        │      │
│  │              │      │      │    │０五二五０一│        │      │
│  │              │      │      │    │─０八號鑑定│        │      │
│  │              │      │      │    │書。        │        │      │
│  │              │      │      │    │５臺北市政府│        │      │
│  │              │      │      │    │警察局大同分│        │      │
│  │              │      │      │    │局刑案現場勘│        │      │
│  │              │      │      │    │查報告、採證│        │      │
│  │              │      │      │    │同意書、現場│        │      │
│  │              │      │      │    │勘查紀錄、勘│        │      │
│  │              │      │      │    │查刑案現場證│        │      │
│  │              │      │      │    │物清單、現場│        │      │
│  │              │      │      │    │勘查電腦繪圖│        │      │
│  │              │      │      │    │、蒐證照片等│        │      │
│  │              │      │      │    │。          │        │      │
├─┼───────┼───┼───┼──┼──────┼────┼───┤
│十│九十九年二月底│王建昌│該社區│電纜│１被告王建昌│王建昌攜│刑法第│
│  │某日凌晨二至四│      │住戶  │線一│於偵查中、原│帶兇器、│三百二│
│  │時間之某時許，│      │      │批  │審及本院準備│於夜間侵│十一條│
│  │持客觀上足供兇│      │      │    │程序及審理中│入住宅竊│第一項│
│  │器使用之電纜剪│      │      │    │之自白。    │盜，處有│第一款│
│  │，前往新北市自│      │      │    │２證人黃梓寧│期徒刑陸│、第三│
│  │立路十號之「頂│      │      │    │警詢中之證述│月。    │款    │
│  │客雅築社區」，│      │      │    │。          │        │      │
│  │趁一樓大門未關│      │      │    │３臺北市政府│        │      │
│  │閉，侵入地下停│      │      │    │警察局刑事警│        │      │
│  │車場發電機室，│      │      │    │察大隊蒐證照│        │      │
│  │持電纜剪剪斷供│      │      │    │片、現場圖。│        │      │
│  │大樓發電機使用│      │      │    │４頂客雅築社│        │      │
│  │之電纜線一批  │      │      │    │區之監視畫面│        │      │
│  │              │      │      │    │５臺北市政府│        │      │
│  │              │      │      │    │警察局實驗室│        │      │
│  │              │      │      │    │案件編號０九│        │      │
│  │              │      │      │    │九０六一００│        │      │
│  │              │      │      │    │三Ｃ二六鑑驗│        │      │
│  │              │      │      │    │書。        │        │      │
└─┴───────┴───┴───┴──┴──────┴────┴───┘
附錄本案論罪法條：
修正前刑法第321 條（加重竊盜罪）
犯竊盜罪而有左列情形之一者，處六月以上、五年以下有期徒刑
：
一、於夜間侵入住宅或有人居住之建築物、船艦或隱匿其內而犯
    之者。
二、毀越門扇、牆垣或其他安全設備而犯之者。
三、攜帶兇器而犯之者。
四、結夥三人以上而犯之者。
五、乘火災、水災或其他災害之際而犯之者。
六、在車站或埠頭而犯之者。
前項之未遂犯罰之。